# 求教几个问题

提问人：jinapai 时间：2020-02-17 14:49:13
您好陈版主，有几个问题想向您请教下： 1 、截至目前遇到有些应付债券需要按照摊余成本测算利息，有些是直接按照期末余额计算利息，请问此分类区分依据是？版面是否有摊余成本的计算表格供参考？ 2 、某些公司下属存在非公司主体，例如，指挥部，部门，请问类似非公司主体是否纳入合并的依据是否也需符合控制三要素？

回答人：chenyiwei
1 、应付债券一般是以摊余成本计量的金融负债，其利息均应采用实际利率法计算。你看到的依据期末余额测算的情况，可能是因为折价、溢价或发行费用不重大，且年内本金无变化，故采用了简化处理。
2 、此类主体首先要考虑是否满足合并报表准则对“单独主体”的定义，如果不属于单独主体，则应纳入其所属法人报表的汇总范围；如果构成单独主体的（在实务中可能性不大），则依据控制三要素判断是否将其纳入合并报表范围。